# 关于分期购买固定资产¥无形资产所支付的现金

提问人：lovedogs 时间：2011-07-11 21:25:42
请教大家关于分期购买固定资产¥无形资产所支付的现金现在是否已经修改了?之前首期记为投资所支付的现金,其他各期为筹资,现在全部为筹资,是否是这样呢?2010会计准则讲解的表述"6.支付的其他与筹资活动有关的现金 本项目反映企业除上述各项目外，支付的其他与筹资活动有关的现金，如以发行股票、债券等方式筹集资金而由企业直接支付的审计、咨询等费用，融资租赁各期支付的现金、以分期付款方式构建固定资产、无形资产等各期支付的现金。"

回答人：chenyiwei
原先的做法（首期付款作为投资活动，以后各期作为筹资活动）是恰当的，因为企业通过延迟付款享受到融资的也就是以后几期所支付的款项。

回答人：chenyiwei
回复 oshistone 的帖子
这个问题没有定论，可以探讨。但我还是认为原先的做法更合理些。